src/fst/morphology/affixes/numerals.lexc
!! Numeral affix file

LEXICON num
+Num: # ;

LEXICON dateyearcase_nullsuff_w_dot
           MARKDOT ;

LEXICON ARABICCASES   !!≈ * **@CODE@**  adds +Arab
+Arab: # ;

LEXICON ARABICCASE   !!≈ * **@CODE@**  adds +Arab
 +Arab:  # ;

LEXICON ARABICCASE0   !!≈ * **@CODE@**  adds +Arab
 +Arab:  DIGITCASE0 ;


LEXICON RNum  # ;
LEXICON ROMNUMTAGOBL  # ;
LEXICON dateyearcase  # ;
LEXICON dateyearcase_fullsuff  # ;
LEXICON prp  # ;
LEXICON v  # ;


LEXICON NUM-PREFIXES   !!≈ !! __@CODE@__
    §:§      ARABIC ; ! §24
   §§:§§     ARABIC ; ! §§24
  §% :§%     ARABIC ; ! § 24
 §§% :§§%    ARABIC ; ! §§ 24
   %-:∑-     ARABIC ; ! -24
   %‒:%‒     ARABIC ; ! -24 U+2012
   %–:%–     ARABIC ; ! -24 U+2013
   %—:%—     ARABIC ; ! -24 U+2014
   %―:%―     ARABIC ; ! -24 U+2015
   %+:%+     ARABIC ; ! <plus>24
 %-% :∑-%    ARABIC ; ! - 24
 %‒% :%‒%    ARABIC ; ! - 24 U+2012
 %–% :%–%    ARABIC ; ! - 24 U+2013
 %—% :%—%    ARABIC ; ! - 24 U+2014
 %―% :%―%    ARABIC ; ! - 24 U+2015
 %+% :%+%    ARABIC ; ! <plus> 24
   %*:%*     ARABIC ; ! *24
   %$:%$     ARABIC ; ! $24
   %€:%€     ARABIC ; ! €24
   %<:%[%<%] ARABIC ; ! <24
   %>:%[%>%] ARABIC ; ! >24
  s%.:s%.    ARABIC ; ! s.24
             ARABICX ; ! 3x4+Num+Err/Missingspace (should be 3 x 4)

LEXICON ARABICS
            +Use/Circ: REALARABICfirst  ; ! for the arabic numerals
            +Use/Circ: REALARABICpunct  ; ! for the arabic numerals
                       ARABIC           ; ! for +Sem/ID
                       ARABICDATE       ; ! for +Sem/Date
                       ARABICYEAR       ; ! for +Sem/Year
                       ARABICCLOCK      ; ! for +Sem/Time-clock
                       ARABICORD        ; ! for +Ord
       ARABICX          ; ! for 3x4 and its like

LEXICON REALARABICfirst !!≈ * __@CODE@__ to avoid 0 as first arabic, except from only 0, or in front of comma
< [1|2|3|4|5|6|7|8|9] > REALARABIC          ; ! 2-4 digits
< [1 "@P.number.one@"|2 "@P.number.two@"|3 "@P.number.three@"|4 "@P.number.four@"|5 "@P.number.five@"|6 "@P.number.six@"|7 "@P.number.seven@"|8 "@P.number.eight@"|9 "@P.number.nine@"|%0  "@P.number.ten@"]  > REALARABICDELIMITER ; ! 1 digit only
                  %0    ARABICDELIMITER     ; ! 0 is a number
< [1|2|3|4|5|6|7|8|9] > REALARABICfirstpart ; !first arabic in numbers like 199 878 and 199.878 (no 0)
                  %0    REALARABICDELIMITER ; ! 0, and 0-
                  %0    REALDECARABICdec    ; ! 0,5 and 0-5 %

LEXICON REALARABICpunct !!≈ * __@CODE@__ to get number after
   %-:∑-     REALARABICfirst ; ! -24
   %‒:%‒     REALARABICfirst ; ! -24 U+2012
   %–:%–     REALARABICfirst ; ! -24 U+2013
   %—:%—     REALARABICfirst ; ! -24 U+2014
   %―:%―     REALARABICfirst ; ! -24 U+2015
   %+:%+     REALARABICfirst ; ! <plus>24

LEXICON REALARABIC   !!≈ * __@CODE@__ 1-4 arabics
< (1|2|3|4|5|6|7|8|9|%0) (1|2|3|4|5|6|7|8|9|%0) [1 "@P.number.one@"|2 "@P.number.two@"|3 "@P.number.three@"|4 "@P.number.four@"|5 "@P.number.five@"|6 "@P.number.six@"|7 "@P.number.seven@"|8 "@P.number.eight@"|9 "@P.number.nine@"|%0  "@P.number.ten@"]  > REALARABICDELIMITER ; ! hyph, %, casesuffix

LEXICON REALARABICfirstpart !!≈ * __@CODE@__ numbers like 199 878, 199.878, 199,878, 12000-13000
< [1|2|3|4|5|6|7|8|9|%0|0] [1|2|3|4|5|6|7|8|9|%0|0]  > REALARABICsecondpart ; ! 199 878 and 199.878
< [1|2|3|4|5|6|7|8|9|%0|0] [1|2|3|4|5|6|7|8|9|%0|0]  > REALDECARABICsecond ; ! 19912,878 and 12000-13000



LEXICON REALDECARABICsecond !!≈ * __@CODE@__ 19912,878 and 12000-13000
< [1|2|3|4|5|6|7|8|9|%0] >  REALDECARABICsecond ;  ! loop
 REALDECARABICdec ; ! comma and hyph


LEXICON REALDECARABICdec  !!≈ * __@CODE@__ hyph and comma
%,  REALARABICDECIM ;
!%,@P.ErrOrth.ON@:%.@P.ErrOrth.ON@  REALARABICDECIM ; ! 0.6 pro correct 0,6 Kommenterte denne ut, det trenges ekstra tagg og disambiguering hvis denne skal brukes, kombinert med begrensening for høyre side av skilletegn. Denne generer Err/Orth til tall som 20.005 . Både 20.005 og 20,005 kan være korrekt.
%-:∑-  REALARABICDECIM ;
%-:∑-  REALARABICDECIM ;

LEXICON REALARABICsecondpart   !!≈ * __@CODE@__ numbers like 199 878 and 199.878
                               !! allow 199,878 as special typo
< [% |%.] [1|2|3|4|5|6|7|8|9|%0] [1|2|3|4|5|6|7|8|9|%0] [1|2|3|4|5|6|7|8|9|%0] > REALARABICsecondpart_cont ;
< [%,] "@P.ErrOrth.ON@" [1|2|3|4|5|6|7|8|9|%0] [1|2|3|4|5|6|7|8|9|%0] [1|2|3|4|5|6|7|8|9|%0] > REALARABICsecondpart_cont ;

LEXICON REALARABICsecondpart_cont !!≈ * __@CODE@__ loop, to case suffix, to , or -,
 REALARABICDELIMITER ;
 REALARABICsecondpart ;
 REALDECARABICdec ;


LEXICON REALARABICDECIM !!≈ * __@CODE@__ loop and to % and case suffix
< [1|2|3|4|5|6|7|8|9|%0] > REALARABICDECIM ; !loop
< [1|2|3|4|5|6|7|8|9|%0] > PROSENT ; ! to % and case suffix


LEXICON ARABIC   !!≈ * __@CODE@__ +Sem/ID, +Ord
< [1 "@P.number.one@"|2 "@P.number.two@"|3 "@P.number.three@"|4 "@P.number.four@"|5 "@P.number.five@"|6 "@P.number.six@"|7 "@P.number.seven@"|8 "@P.number.eight@"|9 "@P.number.nine@"|%0  "@P.number.ten@"]  > ARABICLOOPS ; ! hyph, %, casesuffix


LEXICON ARABICLOOPS !!≈ * __@CODE@__
                    ARABICLOOP      ;
  +Use/SpellNoSugg: ARABICSabcdef   ;
!                   ARABICLOOPORD   ; !vi begrenser til tall opp til 100
!                   ARABICLOOPphone ; !denne overgenerer


LEXICON ARABICSabcdef !!≈ * __@CODE@__
 < [a|b|c|d|e|f|f %  f] > ACASETAG ;


LEXICON ARABICDATE !!≈ * __@CODE@__
                                    ARABICDATENUM ;
< (1|2|%0) [1|2|3|4|5|6|7|8|9   ] > ARABICDATEHYPH ;
< [1|2]                       %0  > ARABICDATEHYPH ;
< [3]      [1|                %0] > ARABICDATEHYPH ;

LEXICON ARABICDATEHYPH !!≈ * __@CODE@__
 %.%-:%.∑- ARABICDATENUM ;
   %-:∑-   ARABICDATENUM ;
 %.%–      ARABICDATENUM ; ! en dash
   %–      ARABICDATENUM ; ! en dash

LEXICON ARABICDATENUM !!≈ * __@CODE@__
 < [1|2|%0] [1|2|3|4|5|6|7|8|9|%0] %. [%0] [1|2|3|4|5|6|7|8|9] > ARABICDATENUM2 ; !29.09
 < [1|2|%0] [1|2|3|4|5|6|7|8|9|%0] %. [1]  [1|2|%0]            > ARABICDATENUM2 ; !29.10
 < [3]      [1|                %0] %. [%0] [1|2|3|4|5|6|7|8|9] > ARABICDATENUM2 ; !31.09
 < [3]      [1|                %0] %. [1]  [1|2|%0]            > ARABICDATENUM2 ; !31.10
 <          [1|2|3|4|5|6|7|8|9   ] %.      [1|2|3|4|5|6|7|8|9] > ARABICDATENUM2 ; !9.9
 <          [1|2|3|4|5|6|7|8|9   ] %. [1]  [1|2|%0]            > ARABICDATENUM2 ; !9.10
 < [1|2]    [1|2|3|4|5|6|7|8|9|%0] %.      [1|2|3|4|5|6|7|8|9] > ARABICDATENUM2 ; !29.9
 < [1|2]    [1|2|3|4|5|6|7|8|9|%0] %. [1]  [1|2|%0]            > ARABICDATENUM2 ; !29.10
 < [3]      [1|                %0] %.      [1|2|3|4|5|6|7|8|9] > ARABICDATENUM2 ; !31.9
 < [3]      [1|                %0] %. [1]  [1|2|%0]            > ARABICDATENUM2 ; !31.10

LEXICON ARABICDATENUM2 !!≈ * __@CODE@__
 < %. [1|2] [1|2|3|4|5|6|7|8|9|%0] [1|2|3|4|5|6|7|8|9|%0] [1|2|3|4|5|6|7|8|9|%0] > datetag       ;
 < %.                              [1|2|3|4|5|6|7|8|9|%0] [1|2|3|4|5|6|7|8|9|%0] > datetag       ;
                                                                                   datetag_w_dot_cont ;

LEXICON datetag_w_dot_cont !!≈ * __@CODE@__
 dateyearcase_nullsuff_w_dot_tag ;
 dateyearcase_fullsuff_tag       ;
